臺灣臺中地方法院刑事判決
111年度易字第1735號
公  訴  人  臺灣臺中地方檢察署檢察官
被      告  廖唯貽



上列被告因妨害自由案件，經檢察官提起公訴（111年度偵字第2
9608號），本院判決如下：
    主    文
廖唯貽犯恐嚇危害安全罪，處拘役貳拾日，如易科罰金，以新臺
幣壹仟元折算壹日。緩刑貳年。
    犯罪事實
一、廖唯貽與辜庭怡前為男女朋友，後因感情問題於民國110年6
    月間分手後，廖唯貽心有不甘，其向辜庭怡索討交往期間支
    付予辜庭怡之借貸、生活費未果，竟基於恐嚇危害安全之接
    續犯意，先於110年8月間，以電話向辜庭怡恫稱：「如不還
    錢，就打一拳折抵1萬元」，以此加害生命、身體之事，恐
    嚇辜庭怡，致生危害於辜庭怡。又於110年12月11日上午9時
    許，前往辜庭怡位在臺中市西屯區市○○○路00號工作處所，
    以「如不還錢，就會想辦法讓你還」一語，向辜庭怡索討前
    述借貸、生活費，辜庭怡不堪其擾報警處理，始查悉上情。
二、案經辜庭怡訴由臺中市政府警察局第六分局報告臺灣臺中地
    方檢察署檢察官偵查起訴。
    理    由
一、證據能力方面：
    按被告以外之人於審判外之陳述，雖不符刑事訴訟法第159
    條之1至第159條之4之規定，而經當事人於審判程序同意作
    為證據，法院審酌該言詞陳述或書面陳述作成時之情況，認
    為適當者，亦得為證據。當事人、代理人或辯護人於法院調
    查證據時，知有第159條第1項不得為證據之情形，而未於言
    詞辯論終結前聲明異議者，視為有前項之同意，刑事訴訟法
    第159條之5定有明文。而其立法意旨在於傳聞證據未經當事
    人之反對詰問予以核實，乃予排斥。惟若當事人已放棄對原
    供述人之反對詰問權，於審判程序表明同意該等傳聞證據可
    作為證據，基於尊重當事人對傳聞證據之處分權，及證據資
    料愈豐富，愈有助於真實發見之理念，此時，法院自可承認
    該傳聞證據之證據能力。經查，本判決所引用下列各項以被
    告以外之人於審判外之陳述為證據方法之證據能力，業經本
    院於審判期日時予以提示並告以要旨，而經公訴人、被告均
    未爭執證據能力，且迄至本院言詞辯論終結前均未聲明異議
    。本院審酌該等資料之製作、取得，尚無違法不當之情形，
    且均為證明犯罪事實存否所必要，認為以之作為證據應屬適
    當，揆諸上開規定，自均具證據能力。
二、認定犯罪事實所憑證據及理由：
    訊據被告對於上開犯罪事實坦承不諱，復有被告於警詢、偵
    查中之供述在卷可稽，並有證人即告訴人辜庭怡於警詢中之
    陳述在卷可證，足認被告之自白與事實相符，堪以認定。本
    案事證明確，被告上開犯行洵堪認定，應予依法論科。
三、論罪科刑：
  ㈠核被告所為，係犯刑法第305條之恐嚇危害安全罪。
  ㈡被告於上開時間，先後對告訴人恫稱：「如不還錢，就打一
    拳折抵1萬元」、「如不還錢，就會想辦法讓你還」等語之
    犯行，係於密切接近之時地實施，且係侵害同一之法益，各
    行為之獨立性極為薄弱，依一般社會健全觀念，在時間差距
    上，難以強行分開，在主觀上顯係基於單一之犯意，接續多
    次恐嚇危害安全，應認係屬接續犯，而為包括之一罪。
  ㈢爰以行為人之責任為基礎，審酌被告不循正當管道解決糾紛
    ，竟傳送上開加害告訴人身體之訊息恐嚇告訴人之犯罪手段
    、所生危害，及被告於審理中尚能坦承犯行且已與告訴人達
    成和解，此有本院調解程序筆錄1紙在卷可憑，暨被告先前
    未有其他犯罪紀錄之素行，此有臺灣高等法院被告前案紀錄
    表在卷可查，兼衡其智識程度、生活狀況等一切情狀，量處
    如主文所示之刑，並諭知易科罰金之折算標準。
  ㈣被告未曾因故意犯罪受有期徒刑以上刑之宣告，有臺灣高等
    法院被告前案紀錄表在卷可按，其因一時失慮，致罹刑典，
    犯後已與告訴人達成和解，並賠償告訴人所受損害，有本院
    調解程序筆錄在卷可憑，顯已盡力彌補犯行造成之損害，信
    經此偵審程序及刑之宣告，當能促其自我約制而無再犯之虞
    ，本院因認所宣告之刑，以暫不執行為適當，爰予宣告緩刑
    2年。
據上論斷，應依刑事訴訟法第299條第1項前段，刑法第305條、
第41條第1項前段、第74條第1項第1款，刑法施行法第1條之1第1
項，判決如主文。
本案經檢察官黃永福提起公訴，檢察官陳怡廷到庭執行職務。
中　　華　　民　　國　　111 　年　　11 　　月　　16　日
                  刑事第九庭    法  官  黃光進
以上正本證明與原本無異。
如不服本判決應於收受送達後20日內向本院提出上訴書狀，並應
敘述具體理由；其未敘述上訴之理由者，應於上訴期間屆滿後20
日內向本院補提理由書（均須按他造當事人之人數附繕本）「切
勿逕送上級法院」。
告訴人或被害人如不服判決，應備理由具狀向檢察官請求上訴，
上訴期間之計算，以檢察官收受判決正本之日起算。
                                書記官  蕭訓慧
中　　華　　民　　國　　111 　年　　11 　　月　　16  日
附錄論罪科刑法條
刑法第305條
以加害生命、身體、自由、名譽、財產之事恐嚇他人，致生危害
於安全者，處2年以下有期徒刑、拘役或9千元以下罰金。